ACORDAO-COMPLETO-2394149

ACÓRDÃO 938/2020 ATA 12/2020 - PLENÁRIO

VISTOS, relatados e discutidos estes autos de consulta formulada pelo E. Ministro de Estado das Relações Exteriores, Antônio de Aguiar Patriota, acerca da possibilidade de órgão da Administração Direta celebrar novo convênio, para fins de manutenção da prestação de assistência à saúde suplementar, com entidade que esteja registrada junto à Agência Nacional de Saúde Suplementar (ANS) como operadora na modalidade de autogestão, em especial com a Fundação de Seguridade Social (Geap) , até o julgamento definitivo da matéria pelo Supremo Tribunal Federal (STF) ;
ACORDAM os Ministros do Tribunal de Contas da União, reunidos em sessão do Plenário, em:
9.1. levantar o sobrestamento do presente processo, nos termos do art. 157 do RI/TCU;
9.2. conhecer da presente consulta, satisfeitos os requisitos de admissibilidade previstos no art. 264, inciso VI, §§ 1º e 2º, e art. 265 do RI/TCU, para, no mérito considerá-la prejudicada por perda de objeto;
9.3. dar ciência deste acórdão ao consulente;
9.4. encerrar o presente processo com fundamento no art. 169, inciso III, do RI/TCU.

Consulta formulada sobre a prestação de serviços de assistência à saúde do servidor ativo ou inativo, e de sua família.

Ministério das Relações Exteriores (vinculador).

3. Interessados/Responsáveis: não há.

Benjamin Zymler.

13.1. Ministros presentes: José Mucio Monteiro (Presidente), Walton Alencar Rodrigues (Relator), Benjamin Zymler, Augusto Nardes, Aroldo Cedraz, Raimundo Carreiro, Ana Arraes, Bruno Dantas e Vital do Rêgo.
13.2. Ministro que alegou impedimento na Sessão: Benjamin Zymler.
13.3. Ministros-Substitutos presentes: Augusto Sherman Cavalcanti, Marcos Bemquerer Costa, André Luís de Carvalho e Weder de Oliveira.

WALTON ALENCAR RODRIGUES

Adoto, como relatório, a instrução da Secretaria de Controle Externo da Gestão Tributária, da Previdência e da Assistência Social, peça 19, cujas análises e proposta de encaminhamento contaram com a anuência dos respectivos dirigentes, peças 20 e 21.
Transcrevo a instrução, a seguir, in verbis:
“INTRODUÇÃO
	Trata-se de consulta formulada pelo Exmo. Senhor Ministro de Estado das Relações Exteriores, Antônio de Aguiar Patriota, por intermédio do Aviso 1/DSE/APES, de 3/12/2012 (peça 1, p. 1-2) , sobre a possibilidade de órgão da Administração Direta celebrar novo convênio, para fins de manutenção da prestação de assistência à saúde suplementar, com entidade que esteja registrada junto à Agência Nacional de Saúde Suplementar (ANS) como operadora na modalidade de autogestão, em especial com a Geap, até o julgamento definitivo da matéria pelo Supremo Tribunal Federal (STF) .
HISTÓRICO
2.	A instrução da peça 3 sugeriu deferir o pedido de medida cautelar para, em caráter excepcional, autorizar a celebração de novo convênio para fins de manutenção da prestação de assistência à saúde suplementar dos servidores do Ministério das Relações Exteriores (MRE) respeitado o limite de vigência de sessenta meses, sobrestando o exame da presente consulta até o julgamento de mérito a ser proferido pelo STF, em qualquer um dos Mandados de Segurança em cujos autos foi deferido pedido de medida liminar, para suspender os efeitos dos itens 9.2, 9.3 e 9.4 do Acórdão 458/2004-TCU-Plenário, e ainda do item 9.1 do Acórdão 227/2006-TCU-Plenário (MS 25.855, 25.919, 25.934, 25.928, 25.901, 25.891, 25.866 e 25.942) .
3.	O Ministro Relator, Raimundo Carreiro, deferiu o pedido de medida cautelar e sobrestou o exame dos presentes autos até o julgamento de mérito pelo STF de qualquer um dos Mandados de Segurança acima citados, mediante despacho da peça 5.
4.	Em 21/3/2013, a Advocacia-Geral da União informou que o STF havia indeferido os pedidos formulados nos Mandados de Segurança, mantendo a decisão desta Corte de Contas sobre os convênios firmados pela Fundação de Seguridade Social (Geap) (peça 10) .
5.	Entre 26/3/2013 e 17/10/2013, a Geap esteve sob regime de direção fiscal da Agência Nacional de Saúde Suplementar (ANS) e sob intervenção da Superintendência Nacional de Previdência Complementar (Previc) . Com isso, a fundação foi cindida em duas entidades distintas: a Geap Autogestão em Saúde, que sucedeu a antiga Geap Fundação de Seguridade Social na gestão dos planos de saúde, e a Geap Previdência, responsável pela administração dos benefícios previdenciários (peça 12, p. 2) . 
6.	Após tal cisão, em 7/10/2013, foi editado o Decreto, sem número, que regulamenta a nova Geap e celebrado o Convênio 1/2013 entre a Geap Autogestão em Saúde e a União (peça 12, p. 2) .
7.	Contudo, a legalidade desse novo decreto, e do convênio dele derivado, foi objeto de representação no TCU (TC Processo 031.342/2013-2) e de Ação Direta de Inconstitucionalidade (ADI) 5.086 no STF (peça 12, p. 2) .
8.	Assim, tendo em vista que o julgamento do TC Processo 031.342/2013-2, no âmbito desta Corte, poderia ter reflexo no deslinde do presente processo, propôs-se a manutenção do sobrestamento do exame desta consulta até a decisão definitiva sobre o assunto (peça 12, p, 2) .
EXAME TÉCNICO
9.	O debate em torno do relacionamento mantido entre a Geap e entidades integrantes do governo federal, para fins de prestação de serviços de saúde suplementar, é antigo no TCU, tendo sido objeto de diversos Acórdãos, tais como: 458/2004 (relator Ubiratan Aguiar) , 579/2004 (relator Humberto Guimarães Souto) , 2.061/2004 (relator Guilherme Palmeira) , 718/2005 (relator Marcos Bemquerer) e 137/2006 (relator Valmir Campelo) , todos do plenário.
10.	O entendimento desta Corte, firmado por meio do Acórdão 458/2004-TCU-Plenário, de relatoria do Ministro Ubiratan Aguiar, seria de que somente as entidades patrocinadoras da antiga Fundação Geap de Seguridade Social (Ministério da Saúde, Ministério da Previdência Social, Empresa de Tecnologia e Informações da Previdência Social – Dataprev e Instituto Nacional do Seguro Social – INSS) poderiam firmar convênios com a entidade.
11.	Contra as supracitadas deliberações, em especial o Acórdão 458/2004-TCU-Plenário, foram impetrados os seguintes mandados de segurança no STF: 25.855, 25.866, 25.891, 25.901, 25.919, 25.922, 25.928, 25.934 e 25.942. A ementa publicada do Acórdão do MS 25.855/DF está descrita abaixo:
EMENTA: MANDADO DE SEGURANÇA. PRESTAÇÃO DE ASSISTÊNCIA SUPLEMENTAR À SAÚDE DE SERVIDOR PÚBLICO FEDERAL. GEAP – FUNDAÇÃO DE SEGURIDADE SOCIAL. CELEBRAÇÃO DE CONVÊNIO DE ADESÃO POR ENTES DA ADMINISTRAÇÃO PÚBLICA NÃO PATROCINADORES. TRIBUNAL DE CONTAS DA UNIÃO: IMPRESCINDIBILIDADE DE LICITAÇÃO (ART. 1º, INC. II, DO DECRETO N. 4.978/2004) . 1. A natureza jurídica contratual do vínculo negocial que a GEAP mantém com a Administração Federal, cujo núcleo é a obrigação de prestar serviço de assistência à saúde visando a uma contraprestação pecuniária, impõe regular procedimento licitatório, observados os parâmetros estabelecidos na Constituição Federal e Lei 8.666/1993. 2. O modelo de gestão da GEAP não se caracteriza como de autogestão para os fins previstos no art. 1º, I, do Decreto 4.978/2004: impossibilidade de firmar convênios com órgãos e entidades da Administração Pública, que não sejam seus patrocinadores, sem licitação. 3. Não há violação a direito líquido e certo no acórdão do Tribunal de Contas da União que vedou aos órgãos e às entidades da Administração Pública Federal, excetuados os patrocinadores originários da GEAP, a celebração de novos convênios para a prestação de serviços de assistência à saúde para os respectivos servidores. 4. Mandado de segurança denegado.
12.	Assim, prevaleceria o entendimento do TCU em relação aos convênios com a Geap.
13.	Após a cisão da Geap, o Governo Federal editou o Decreto s/n de 7/10/2013, que dispõe sobre a forma de patrocínio da União e de suas autarquias e fundações à Geap - Autogestão em Saúde, para a prestação de serviços de assistência à saúde para os seus servidores ou empregados ativos, aposentados, pensionistas, bem como para seus respectivos grupos familiares definidos. Logo depois, foi assinado convênio entre a União, por intermédio do Ministério do Planejamento, Orçamento e Gestão (MP) , e a Geap, com o objetivo de prestação de assistência à saúde suplementar aos servidores e empregados ativos e inativos da União, na condição de patrocinadora, e seus respectivos grupos familiares, bem como aos seus pensionistas, permitindo, ainda, a adesão de autarquias e fundações públicas mediante termo específico (peça 71, p. 5 do TC Processo 031.342/2013-2) .
14.	No entanto, o decreto teve sua constitucionalidade questionada por meio da ADI 5.086, ainda não julgada em definitivo no STF.
15.	O TCU analisou o Decreto s/n de 7/10/2013 por meio do TC Processo 031.342/2013-2, que trata sobre representação oferecida pelo Deputado Luiz Carlos Hauly contra decisão do Poder Executivo emanada no decreto, que teria estipulado a contratação direta da fundação Geap Autogestão em Saúde como plano de saúde dos servidores públicos federais.
16.	Nesse processo, concluiu-se que, de acordo com a legislação e jurisprudência sobre a matéria, é lícita a celebração de convênio com entidade fechada de autogestão, que garanta a gestão participativa, para a prestação de serviços de saúde suplementar aos servidores públicos federais. Com o novo estatuto, a Geap passou a preencher os requisitos antes ausentes para a celebração de convênio com a União, nos termos previstos no art. 230, § 3º, I, da Lei 8.112/ 1990, regulamentado pelo art. 1º, I, do Decreto 4.978/2004 e pela RN-ANS 137/2006. Assim, entendeu-se que o plano da Geap se submete aos controles e garantias estipulados pela ANS da mesma forma que qualquer entidade inserida nesse mercado, com ou sem fins lucrativos. Além disso, os recursos repassados pelo Poder Público a título de assistência à saúde dos servidores públicos estão legalmente limitados pelo art. 230 da Lei 8.112/1990 independentemente da entidade favorecida. Desse modo, considerou-se improcedente a representação no que tange à invalidade do Decreto s/n de 7/10/2013 pelo fato de ter permitido a celebração do Convênio 1/2013 pela União com a Geap (peça 71, p. 22-23 do TC Processo 031.342/2013-2) .
17.	Por conseguinte, o Acórdão 2491/2018-TCU-Plenário, de relatoria do Ministro Aroldo Cedraz, dispôs:
9.4. considerar improcedente a Representação formulada pelo Ministério Público junto ao TCU, com o fim de apurar possível descumprimento, por diversos órgãos e entidades da administração pública federal, dos itens 9.2 e 9.3 do Acórdão 458/2004-TCU-Plenário, tratada no TC 016.076/2010- 9; 
9.5. considerar regular a ação objeto do monitoramento do cumprimento da determinação contida no item 9.2 do Acórdão 996/2006-TCU-Plenário, que impôs ao Ministério de Minas e Energia (MME) a realização de procedimento licitatório com vistas à contratação de serviços de assistência à saúde de seus servidores, tratado no âmbito do TC Processo 026.170/2006-4;
9.5.1. informar o Ministério de Minas e Energia que, em razão do entendimento adotado em relação à matéria tratada nesta Representação, resta regular a ação objeto do monitoramento de que trata o item 9.5 retro;
18.	O Acórdão 2855/2016-TCU-Plenário, de relatoria do Ministro Raimundo Carreiro, revogou a medida cautelar adotada no âmbito do TC Processo 003.038/2015-7, proferida por meio do Despacho de 31/3/2015 (peça 9 do TC Processo 003.038/2015-7) , ratificada pelo Plenário na Sessão de 1/4/2015, por meio da qual o Tribunal determinou “a imediata suspensão dos efeitos do Convênio nº  1/2013 e da Orientação Normativa nº 9, de 29 de outubro de 2014, da Secretaria de Gestão Pública do Ministério do Planejamento, Orçamento e Gestão, até ulterior deliberação desta Corte de Contas sobre a matéria”. 
19.	Com isso, o Conselho Federal da Ordem dos Advogados do Brasil, no âmbito da ADI/5086, argumentou que o TCU, por intermédio do Acórdão 2855/2016-TCU-Plenário, teria prolatado decisão que revelaria flagrante descumprimento do que dispõe a medida liminar deferida na ADI 5.086 pelo Ministro Ricardo Lewandowski, em 28/1/2014, que suspendeu a eficácia do art. 3º e parágrafo único do Decreto Presidencial de 7/10/2013, sem atribuição de efeito retroativo, preservando os convênios celebrados, cujos servidores ou empregados ativos, aposentados, pensionistas e respectivos grupos familiares já aderiram a prestação dos serviços de assistência à saúde oferecido pela Geap Autogestão em Saúde (ADI/5086, acessada pelo sítio do STF) .
20.	O TCU, por meio do Aviso 13-GP/TCU, de 17/1/2017, explicou que as mudanças estatutárias supriram as lacunas e habilitaram a Geap a celebrar convênio com entes públicos federais com supedâneo na disciplina contida na Lei 8.112/1990, no Decreto 4.978/2004 e nas normas editadas pela ANS, tornando irrelevante qualquer discussão quanto à constitucionalidade do art. 3º e seu parágrafo único, do Decreto Presidencial s/n, de 7/10/2013, objeto da ADI 5086, que procurava suprir as lacunas, até então existentes, as quais inviabilizavam a celebração de convênios com a Geap (TC Processo 000.299/2017-0 - peça 118 da ADI/2086, acessada pelo sítio do STF) . 
21.	Em que pese não haver ocorrido o julgamento de mérito da ADI 5086, o documento do TCU lembra que existe parecer da Procuradoria-Geral da República pelo não conhecimento da ação ou, no caso de ser conhecida, pela improcedência do pedido. Assim, concluiu-se que “não há que se cogitar, ainda que remotamente, a ocorrência de violação, por parte do Acórdão 2855/2016-TCU-Plenário, da medida cautelar deferida pelo STF nos autos da ADI 5086” (TC Processo 000.299/2017-0 - peça 118 da ADI/2086, acessada pelo sítio do STF) .
22.	Portanto, tendo em vista que houve julgamento no âmbito do TC Processo 031.342/2013-2 no sentido de considerar que é lícita a celebração de convênio com entidade fechada de autogestão, que a Geap passou a preencher os requisitos antes ausentes para a celebração de convênio com a União e que tais argumentos não invalidaram o Decreto Presidencial s/n, de 7/10/2013, o presente processo perdeu seu objeto, haja vista que a consulta formulada nos presentes autos versa sobre a possibilidade de órgão da Administração Direta, no caso o MRE, celebrar convênio com entidade registrada junto à ANS como operadora na modalidade autogestão, em especial com a Geap. 
CONCLUSÃO
23.	Em minuciosa análise promovida no TC Processo 031.342/2013-2, concluiu-se pela legalidade da celebração de convênio entre a União e a entidade fechada de autogestão, que garantiu a gestão participativa para a prestação de serviços de saúde suplementar aos servidores públicos federais.
24.	Entendeu-se, ainda, que o plano da Geap se submete aos controles e às garantias estipuladas pela ANS da mesma forma que qualquer entidade inserida nesse mercado, com ou sem fins lucrativos, e que os recursos repassados pelo Poder Público a título de assistência à saúde dos servidores públicos estão legalmente limitados pelo art. 230 da Lei 8.112/1990 independentemente da entidade favorecida.
25.	Dessa forma, tendo em vista que o presente processo havia sido sobrestado até o julgamento de mérito no TC Processo 031.342/2013-2, haja vista que a decisão a respeito da legalidade do Decreto Presidencial s/n, de 7/10/2013, teria reflexo no andamento desta consulta, bem como o entendimento exarado por meio do Acórdão 2491/2018-TCU-Plenário, a presente consulta restou, portanto, prejudicada por perda de objeto.
PROPOSTA DE ENCAMINHAMENTO
26.	Ante todo o exposto, submetem-se os autos à consideração superior, propondo:
a) levantar o sobrestamento do presente processo, nos termos do art. 47, § 3º da Resolução TCU 259/2014;
b) conhecer da presente consulta, vez que se encontram satisfeitos os requisitos de admissibilidade previstos no art. 264, inciso VI, §§ 1º e 2º, e art. 265 do Regimento Interno do TCU, para, no mérito considerá-la prejudicada por perda de objeto;
c) dar ciência do acórdão que vier a ser proferido ao Ministro de Estado das Relações Exteriores, destacando que o relatório e o voto que fundamentam a deliberação ora encaminhada podem ser acessados por meio do endereço eletrônico www.tcu.gov.br/acordaos e que, caso tenham interesse, o Tribunal pode encaminhar-lhes cópia desses documentos sem quaisquer custos para V. Sas.;
d) encerrar o presente processo com fundamento no art. 169, inciso III, do Regimento Interno do Tribunal.”

não há

Não atuou.

CONSULTA. POSSIBILIDADE DE ÓRGÃO DA ADMINISTRAÇÃO DIRETA CELEBRAR NOVO CONVÊNIO, PARA FINS DE MANUTENÇÃO DA PRESTAÇÃO DE ASSISTÊNCIA À SAÚDE SUPLEMENTAR, COM ENTIDADE QUE ESTEJA REGISTRADA JUNTO ANS COM OPERADORA NA MODALIDADE AUTOGESTÃO, ATÉ O JULGAMENTO DEFINITIVO DA MATÉRIA PELO STF. CONHECIMENTO DA CONSULTA. MODIFICAÇÃO DO CONTEXTO FÁTICO E NORMATIVO DA CONSULTA. PERDA DE OBJETO DA MATÉRIA. CIÊNCIA AO CONSULENTE.

CONSULTA (CONS)

Secretaria de Controle Externo da Gestão Tributária, da Previdência e Assistência Social (SecexPrevi).

Trata-se de consulta formulada pelo E. Ministro de Estado das Relações Exteriores, Antônio de Aguiar Patriota, acerca da possibilidade de órgão da Administração Direta celebrar novo convênio, para fins de manutenção da prestação de assistência à saúde suplementar, com entidade que esteja registrada junto à Agência Nacional de Saúde Suplementar (ANS) como operadora na modalidade de autogestão, em especial com a Fundação de Seguridade Social (Geap) , até o julgamento definitivo da matéria pelo Supremo Tribunal Federal (STF) .
O então relator destes autos, E. Ministro Raimundo Carreiro, mediante despacho, peça 5, deferiu o pedido de medida cautelar para, em caráter excepcional, autorizar a celebração de novo convênio para fins de manutenção da prestação de assistência à saúde suplementar dos servidores do Ministério das Relações Exteriores (MRE) , respeitado o limite de vigência de sessenta meses.
Sua Excelência sobrestou o exame da presente consulta até o julgamento de mérito a ser proferido pelo Eg. Supremo Federal (STF) , em qualquer um dos Mandados de Segurança em cujos autos foi deferido pedido de medida liminar, para suspender os efeitos dos itens 9.2, 9.3 e 9.4 do Acórdão 458/2004-TCU-Plenário, e ainda do item 9.1 do Acórdão 227/2006-TCU-Plenário (MS 25.855, 25.919, 25.934, 25.928, 25.901, 25.891, 25.866 e 25.942) .
Por meio do item 9.3 do Acórdão 458/2004-TCU-Plenário, esta Corte firmou o entendimento de que, a partir da daquela decisão, restava vedado a todos os órgãos e entidades da Administração Pública Federal, excetuados o Ministério da Saúde, o Ministério da Previdência Social, a Dataprev - Empresa de Tecnologia e Informações da Previdência Social e o Instituto Nacional do Seguro Social - INSS, celebrar novos termos de convênio com a Geap, para a prestação de serviços de assistência à saúde de seus servidores.
Em 21/3/2013, a Advocacia-Geral da União informou que o STF havia indeferido os pedidos formulados nos Mandados de Segurança, mantendo a decisão desta Corte de Contas sobre os convênios firmados pela Geap (peça 10) .
A fundação foi cindida, ainda em 2013, em duas entidades distintas: a Geap Autogestão em Saúde, que sucedeu a antiga Geap Fundação de Seguridade Social na gestão dos planos de saúde; e a Geap Previdência, responsável pela administração dos benefícios previdenciários. Em seguida, foi publicado o Decreto Presidencial de 7/10/2013, regulamentando a nova Geap e celebrando o Convênio 1/2013 entre a Geap Autogestão em Saúde e a União (peça 12, p. 2) . 
A legalidade do Decreto Presidencial de 7/10/2013 e do Convênio 1/2013, dele derivado, foi questionada na representação TC Processo 031.342/2013-2, no âmbito do TCU, bem como, por meio da Ação Direta de Inconstitucionalidade (ADI) 5086, de autoria do Conselho Federal da Ordem dos Advogados do Brasil (OAB) . 
Em decisão liminar, o STF deferiu o pedido da OAB para suspender a eficácia do artigo 3º do Decreto Presidencial de 7/10/2013, sem atribuir à decisão efeito retroativo, preservando os convênios já celebrados, aos quais os respectivos servidores, empregados, aposentados e pensionistas houvessem aderido.
Por meio do despacho, peça 16, o E. Ministro-Substituto Augusto Sherman Cavalcanti, atuando em minha substituição nestes autos, acolheu, em 2016, a proposta da Secretaria de Controle Externo da Previdência, do Trabalho e da Assistência Social (SecexPrevi) de manter sobrestamento do exame desta consulta até o julgamento de mérito do TC Processo 031.342/2013-2.
Julgado o mérito do TC Processo 031.342/2013-2, a SecexPrevi propôs levantar o sobrestamento do presente processo, conhecer desta consulta, uma vez que se encontram satisfeitos os requisitos de admissibilidade previstos no art. 264, inciso VI, §§ 1º e 2º, e art. 265 do Regimento Interno do TCU, para, no mérito considerá-la prejudicada por perda de objeto.
II
A matéria sobre a qual versam estes autos foi tratada na representação formulada pela Golden Cross – Assistência Internacional de Saúde Ltda. (TC Processo 003.038/2015-7) em face de supostas ilegalidades existentes na celebração do Convênio 1/2013, firmado entre o Ministério do Planejamento, Orçamento e Gestão (Mpog) e a Geap - Autogestão em Saúde, para prestação de serviços na forma de plano de saúde para os servidores públicos federais.
Naquele processo, o então relator, E. Ministro Benjamin Zymler, deferiu medida cautelar para “a imediata suspensão dos efeitos do Convênio nº 1/2013 e da Orientação Normativa nº 9, de 29 de outubro de 2014, da Secretaria de Gestão Pública do Ministério do Planejamento, Orçamento e Gestão, até ulterior deliberação desta Corte de Contas sobre a matéria”. 
Em 2015, o TC Processo 003.038/2015-7 foi apensado ao TC Processo 031.342/2013-2, tendo sido proferido o Acórdão 2855/2016-TCU-Plenário, sob a relatoria do E. Ministro Raimundo Carreiro, revogando a aludida medida cautelar.
Esta Corte, por meio do Aviso 13-GP/TCU, de 17/1/2017, esclareceu ao Conselho Federal da Ordem dos Advogados do Brasil que as mudanças estatutárias na Geap supriram lacunas e habilitaram a entidade a celebrar a convênio com entes públicos federais em consonância com a Lei 8.112/1990, o Decreto 4.978/2004 e as normas editadas pela ANS, tornando irrelevante a discussão quanto à constitucionalidade do art. 3º e seu parágrafo único, do Decreto Presidencial de 7/10/2013, objeto da ADI 5086.
O TC Processo 031.342/2013-2, por sua vez, tratou de representação oferecida pelo Deputado Luiz Carlos Hauly, contra a decisão do Poder Executivo emanada do aludido Decreto de 7/10/2013, estabelecendo a contratação direta da fundação GEAP Autogestão em Saúde como plano de saúde dos servidores públicos federais.
Naqueles autos, concluiu-se que, de acordo com a legislação e jurisprudência sobre a matéria, é lícita a celebração de convênio com entidade fechada de autogestão, que garanta a gestão participativa, para a prestação de serviços de saúde suplementar aos servidores públicos federais.
Ratificou-se o entendimento de que, com o novo estatuto, a Geap passou a preencher os requisitos, antes ausentes, para a celebração de convênio com a União, nos termos previstos no art. 230, § 3º, I, da Lei 8.112/ 1990, regulamentado pelo art. 1º, I, do Decreto 4.978/2004 e pela RN-ANS 137/2006. 
Por meio do Acórdão 2491/2018-TCU-Plenário, de relatoria do E. Ministro Aroldo Cedraz, a representação foi considerada improcedente no que tange ao Decreto de 7/10/2013, que permitiu a celebração do Convênio 1/2013 entre e União e a Geap.
Uma vez que o mérito TC Processo 031.342/2013-2 foi julgado favoravelmente à celebração de convênios dentre a Geap e órgãos públicos e, em que pese não ter sido julgado o mérito da ADI 5086, as lacunas que o Decreto Presidencial de 7/10/2013 buscava suprir foram regulamentadas pelo novo estatuto da Geap, tendo a matéria sido pacificada no âmbito do TCU.
Assim, o contexto fático e normativo em que formulada a presente consulta não mais subsiste, razão pela qual, ratifico a admissibilidade desta consulta, levanto o seu sobrestamento e julgo prejudicada a análise do respectivo mérito, por perda de objeto.
Feitas essas considerações, voto por que o Tribunal de Contas da União aprove o acórdão que ora submeto à apreciação deste Colegiado.
TCU, Sala das Sessões Ministro Luciano Brandão Alves de Souza, em 15 de abril de 2020.
WALTON ALENCAR RODRIGUES 
Relator